【裁判字號】    95,小上,83
【裁判日期】    951212
【裁判案由】    清償債務
【裁判全文】
臺灣高雄地方法院民事裁定              95年度小上字第83號
上  訴  人  甲○○
            ○○○○○○
被上訴人    鄭明祥
            即苑沙機械鑿井工程行
上列當事人間請求清償債務事件，上訴人對於中華民國95年10月
31日本院高雄簡易庭95年度雄小字第6010號第一審判決提起上訴
，本院裁定如左：
    主      文
上訴駁回。
第二審訴訟費用新台幣壹仟伍佰元由上訴人負擔。
    理      由
一、按對於小額程序之第一審判決之上訴，非以其違背法令為理
    由，不得為之，又上訴狀內應記載上訴理由，表明下列各款
    事項︰一  原判決所違背之法令及其具體內容。二  依訴訟
    資料可認為原判決有違背法令之具體事實，而所謂判決違背
    法令，乃指判決不適用法規或適用不當，對於小額程序之第
    一審判決上訴不合法者，第二審法院應以裁定駁回之，民事
    訴訟法第436 條之24第2 項、第436 條之25及第436 條之32
    第2 項準用第468 條、第436 條之32第2 項準用第444 條第
    1 項等，分別定有明文，另當事人提起上訴，如依民事訴訟
    法第468 條規定，以小額程序之第一審判決有不適用法規或
    適用法規不當為理由時，其上訴狀或理由狀應有具體之指摘
    ，並揭示該法規之條項或其內容，若係成文法以外之法則，
    應揭示該法則之旨趣，倘為司法院解釋或最高法院之判例，
    則應揭示該判解之字號或其內容，如依民事訴訟法第469 條
    第1 款至第5 款所列情形為理由時，其上訴狀或理由書應揭
    示合於該條款之事實，上訴狀或理由書如未依此項方法表明
    ，或其所表明者，顯與上開法條規定不相合時，即難認為已
    對小額程序之第一審判決之違背法令有具體之指摘，其上訴
    自難認為合法，最高法院71年度台上字第314 號亦著有判例
    。
二、本件上訴意旨略以：上訴人將台灣省自來水股份有限公司第
    11區管理處花壇淨水廠11號深井工程轉包予被上訴人施作時
    ，於民國93年3 月24日曾代被上訴人向訴外人彰得鋼鐵行購
    買「H 型鋼」，並為之先墊付新台幣21,390元，因該「H 型
    鋼」係被上訴人施作上開工程所必須之工具，故原應由被上
    訴人扣除此部分材料費用，是被上訴人得向上訴人請求之金
    額自應扣除上開墊付之金額。為此依法上訴，並聲明：(一)原
    判決廢棄；(二)被上訴人在原審之訴及假執行之聲請均駁回云
    云。
三、上訴人提起本件上訴，其前開所述有關是否曾代被上訴人購
    入型鋼及應否抵銷扣除等，均為事實上爭執之理由，而其上
    訴狀內並均未具體說明原判決究有如何不適用法規或適用不
    當之處，亦未揭示該法規之條項、成文法以外之法則或司法
    院解釋、最高法院之判例，復未表明違背法令之具體事實；
    揆諸首揭說明，自應認
    本件上訴為不合法而應予裁定駁回。
四、末按小額訴訟之上訴程序，法院為訴訟費用之裁判時，應確
    定其費用額，民事訴訟法第436 條之19第1 項、第436 條之
    32第1 項規定甚明。本件第二審裁判費用依上述認應由上訴
    人負擔，故上訴人所支出之第二審裁判費為1500元，自應由
    上訴人負擔，爰確定之。
據上論結，本件上訴為不合法，依民事訴訟法第436 條之32第1
項、第2 項、第436 條之19第1 項、第444 條第1 項前段、第9
5條、第78條，裁定如主文。
中    華    民    國    95    年    12    月    12    日
                      民事第四庭審判長法  官  黃宏欽
                                      法  官  黃宣撫
                                      法  官  古振輝
正本係照原本作成。
本判決不得上訴。
中    華    民    國    95    年    12    月    12    日
                                       書記官  陳展榮


司法院資訊處製作；財團法人民間司法改革基金會備份。
